臺灣高等法院民事裁定　　　　　　　　　94年度勞抗字第11號
抗　告　人　甲○○
相　對　人　華南商業銀行股份有限公司
法定代理人　林明成
上列抗告人因與相對人間確認預告函無效事件，對於中華民國94
年9月16日臺灣臺北地方法院94年度勞訴字第37號所為裁定提起
抗告，本院裁定如下：
    主  文
抗告駁回。
抗告費用由抗告人負擔。
    理  由
一、按提起第二審上訴，應於第一審判決送達後20日之不變期間
    內為之，提起上訴如逾上訴期間者，原第一審法院應以裁定
    駁回之，民事訴訟法第440條、第442條第1項定有明文。查
    原審判決係於民國94年3月23日向上訴人住所地台北市○○
    區○○街218巷27弄6號3樓為寄存送達，有送達證書在卷可
    稽（原審卷第112頁）。雖上訴人否認曾收受該判決書正本
    ，然原審依職權向臺北市政府警察局北投分局函查，該分局
    查覆上訴人確實住於上址，且已於同日前往該分局石牌派出
    所領取原審送達之判決正本，有該分局94年9月6日北市警投
    分戶字第09433385200號函在卷足憑（原審卷第140頁）。而
    上訴人延至同年8月17日始具狀提起上訴（原審卷第122頁）
    ，顯已逾20日之上訴期間，依上說明，其上訴為不合法，原
    審乃裁定駁回之。
二、抗告意旨略以：抗告人於94年8月15日由原法院書記官處領
    取補發之判決正本，故該日為判決正本正式送達抗告人之日
    期，抗告人於94年8月17日具狀上訴，並未逾20日之上訴期
    間。且抗告人未曾於94年3月23日前往石牌派出所領取原審
    送達之判決正本，北投分局94年9月6日北市警投分戶字第09
    433385200號函內容並非正確云云。
三、按不能依民事訴訟法第136條、第137條規定為送達者，得將
    文書寄存送達地之自治或警察機關，並作送達通知書兩份，
    一份黏貼於應受送達人住居所、事務所、營業所或其就業處
    所門首，另一份置於該送達處所信箱或其他適當位置以為送
    達；寄存送達，自寄存之日起，經10日發生效力，為同法第
    138條第1項、第2項所明定。抗告人住所在台北市○○區○
    ○街218巷27弄6號3樓，為抗告人所是認。該判決正本送達
    之郵務機關因於94年3月23日送達時，在抗告人住所地未會
    晤抗告人，亦無受領文書之同居人或受僱人，乃依上開規定
    為寄存送達，有送達證書在卷可稽，依法其寄存送達10 日
    發生效力加計上訴之20日不變期間，於94年4月22日屆滿。
    抗告人遲至94年8月17日始具狀聲明上訴，其上訴顯已逾期
    ，原法院以其上訴不合法而駁回之，於法並無不合，抗告非
    有理由，爰裁定如主文。
四、至於抗告人指其係於94年8月15日由原法院書記官處領取補
    發之判決正本，故該日始為判決正本正式送達抗告人之日期
    ，抗告人於94年8月17日具狀上訴，並未逾20日之上訴期間
    云云。卷查，原法院書記官係依抗告人94年8月11日補發判
    決書聲請狀，於94年8月15日補發之，並於判決正本加蓋「
    補發」之戳記（原審卷第115至117頁、本院卷第8、9頁）。
    既係補發之判決正本，依法其收受日期應自最初合法寄存送
    達時起算，抗告人此部分主張並非有據。抗告人又指北投分
    局94年9月6日北市警投分戶字第09433385200號函內容並非
    正確云云，然上開函件為公文書，依民事訴訟法第355條第1
    項規定推定為真正，抗告人並未舉證證明該公文書有何不實
    ，其空言主張，自屬無據，並予指明。
中　　華　　民　　國　　94　　年　　11　　月　　22　　日
                  勞工法庭審判長法　官 張劍男
　　　　　　　　　　　      　　法　官 陳邦豪
　　　　　　　　　　　      　　法　官 游明仁
正本係照原本作成。
本裁定除以適用法規顯有錯誤為理由，並經本院許可外，不得再
抗告。如提起再抗告，應於收受後10日內委任律師為訴訟代理人
向本院提出再抗告狀。並繳納再抗告費新台幣1000元。
中　　華　　民　　國　　94　　年　　11　　月　　23　　日
　　　　　　　　　　　　　　　　書記官 于  誠
